【裁判字號】    97,聲,661
【裁判日期】    970831
【裁判案由】    返還提存物
【裁判全文】
臺灣桃園地方法院民事裁定               97年度聲字第661號
聲  請  人  棋勝實業股份有限公司
法定代理人  甲○○
相  對  人  達明紡織股份有限公司
法定代理人即清算人  丙○○
                    丁○○
                    乙○○
上列當事人間聲請返還提存物事件，本院裁定如下：
    主  文
聲請駁回。
    理  由
一、按解散之公司除因合併、分割或破產而解散外，應行清算；
    公司（股份有限公司）之清算，以董事為清算人；但本法或
    章程另有規定或股東會另選清算人時，不在此限。不能依前
    項規定定清算人時，法院得因利害關係人聲請，選派清算人
    ；清算人有數人時得推定一人或數人代表公司，如未推定時
    各有對於第三人代表公司之權限，關於清算事務之執行取決
    於過半數之同意。公司法第24條、第322 條、第334 條準用
    第85條第1 項分別定有明文。查相對人公司業經經濟部以97
    年4 月17日經授中字第09732106900 號函核准解散登記在案
    ，且未向法院聲報清算人及清算完結，此有相對人最新公司
    變更登記事項卡及本院民事紀錄科查詢表各1 件附卷可稽，
    再稽之前開相對人公司變更登記事項卡資料記載，相對人公
    司董事有丙○○、丁○○、乙○○3 人，則依前揭說明，自
    應以相對人公司之全體董事即丙○○、丁○○、乙○○3 人
    為清算人，於清算範圍內，為相對人之法定代理人，核先敘
    明。
二、本件聲請意旨略以：聲請人與相對人間假扣押事件，聲請人
    前依本院97年度裁全字第341 號民事裁定，曾提存新台幣26
    萬元為擔保對相對人之財產為假扣押，以本院97年度存字第
    297 號提存事件提存在案，茲因相對人同意聲請人取回前開
    提存物，為此聲請返還提存物等語。
三、按「供擔保人證明受擔保利益人同意返還者，法院應依供擔
    保人之聲請，以裁定命返還其提存物或保證書」民事訴訟法
    第104 第1 項第2 款固定有明文，惟查，聲請人主張上開假
    扣押事件之受擔保利益人即相對人已同意聲請人取回提存物
    ，雖提出相對人公司變更登記表及和解書各1 件為證，惟因
    前開和解書上相對人公司及其法定代理人之印文與相對人公
    司變更登記表上之公司印文和法定代理人印文不符，且未經
    見證律師簽署或經公證人予以公證，無從確認和解書上相對
    人公司及法定代理人之印文為真正，況相對人公司現已解散
    ，應以相對人公司之全體董事即丙○○、丁○○、乙○○3
    人為公司清算人，是尚難遽認聲請人確已獲相對人同意取回
    本件提存物。因此，聲請人之本件聲請，於法不合，應予駁
    回。
中    華    民    國    97    年    8     月    31    日
                        民事第三庭法  官  林曉芳
以上為正本係照原本作成
如對本裁定抗告，應於收受裁定正本送達後10日內向本院提出抗
告狀，並繳納抗告裁判費新台幣1,000壹仟元。
中    華    民    國    97    年    9     月    3     日
                                  書記官  邱飛鳴


司法院資訊處製作；財團法人民間司法改革基金會備份。
